【裁判字號】    97,交聲,506
【裁判日期】    970714
【裁判案由】    聲明異議
【裁判全文】
臺灣臺南地方法院交通事件裁定         97年度交聲字第506號
移送機關    交通部公路總局嘉義區監理所麻豆監理站
異議人即    甲○○
受處分人
上列受處分人因違反道路交通管理處罰條例案件，對於交通部公
路總局嘉義區監理所台南監理站96年5月7日所為之裁決處分（處
分案號：麻監裁罰字第裁75-ND0000000號），聲明異議，本院裁
定如下：
    主  文
異議駁回。
    理  由
一、本件異議意旨略以：異議人即受處分人甲○○（下稱異議人
    ）於民國九十七年一月二十六日十四時十三分許，駕駛車號
    一０一五－ＧＬ號自小客車行經高雄縣岡山鎮○○路與田厝
    一路口之設有燈光號誌管制之交岔路口闖紅燈，原處分機關
    即交通部公路總局嘉義區監理所麻豆監理站復以違規事實屬
    實，依照道路交通管理處罰條例（下稱處罰條例）第五十三
    條第一項之規定，裁處異議人罰鍰新臺幣（下同）二千七百
    元，並依同條例第六十三條第一項第三款記違規點數三點等
    語。
二、本件異議意旨略以：異議人因路況不熟，專心在找路，發現
    黃燈踩煞車已來不及而越線，由採證照片所示煞車燈是亮的
    ，即可知異議人並非故意闖紅燈，為此請求撤銷原處分等語
    。
三、汽車駕駛人，行經有燈光號誌管制之交岔路口闖紅燈者，處
    一千八百元以上五千四百元以下罰鍰，並記違規點數三點，
    處罰條例第五十三條第一項、第六十三條第一項定有明文。
四、經查：
（一）本件異議人於九十七年一月二十六日十四時十三分許，駕
      駛車號一０一五－ＧＬ號自小客車行經高雄縣岡山鎮○○
      路與田厝一路口，有闖紅燈之違規事實，有卷附高雄縣政
      府警察局高警交字第ND0000000號舉發違反道路交通管理
      事件通知單及採證照片二紙附卷可稽，其違規事實應可認
      定。
（二）異議人雖以前情置辯，惟查，卷附採證照片上所示異議人
      上開車輛行經前述路口時速係四十七公里，行車頗速，復
      稱係專心在找路，益徵其闖紅燈出於過失甚明。按違反行
      政法上義務之行為非出於故意或過失者，不予處罰，行政
      罰法第七條第一項定有明文。換言之，違反行政法上義務
      之行為出於故意或過失者即應受處罰。原處分機關對於依
      處罰條例科處行政罰事件，就其業已履踐相關正當法律程
      序，以及人民應受處罰之客觀違反法令行為，已負證明之
      責，異議人就已為相當證明之前開事項，若主張欠缺主觀
      歸責條件，即須就其所辯提出反證。惟異議人就上揭車輛
      闖紅燈非出於過失乙節，並未提出確實事證以供本院調查
      ，是其所辯尚非可信。
五、綜上，異議人上開自小客車有於上述時、地，經人駕駛行經
    有燈光號誌管制之高雄縣岡山鎮○○路與田厝一路口路口時
    ，有闖紅燈之事實，既可認定。則原處分機關引用處罰條例
    第五十三條第一項、第六十三條第一項之規定，裁處異議人
    罰鍰二千七百元，並記違規點數三點，於法並無不當，本件
    異議無理由，應予駁回。
六、據上論結，應依道路交通管理處罰條例第八十七條第二項、
    道路交通案件處理辦法第十九條，裁定如主文。
中    華    民    國    97    年    7     月    14    日
                  交通法庭法  官  鍾邦久
以上正本證明與原本無異。
如不服本裁定應於送達後5日內向本院提出抗告狀（應附繕本）
。
                          書記官  蔡明峰
中    華    民    國    97    年    7     月    14    日


司法院資訊處製作；財團法人民間司法改革基金會備份。
